最　高　行　政　法　院　裁　定
　　　　　　　　　　　　　94年度裁字第01043號
抗　告　人　甲○○
上列抗告人因與相對人臺中高等行政法院間訴狀爭議事件，對於
中華民國93年5月20日臺中高等行政法院93年度訴字第221號裁定
提起抗告，本院裁定如下︰
　　主  文
抗告駁回。
抗告訴訟費用由抗告人負擔。
　　理  由
一、本件原裁定係以：行政法院對於訴訟事件所為之意思表示，
    稱為裁判，其性質，並非行政處分，且臺中高等行政法院為
    司法機關，亦非屬行政機關。是抗告人依行政訴訟法第5條
    第1項之規定，提起行政訴訟請求廢棄相對人臺中高等行政
    法院91年10月14日91年度訴字第694號裁定，抗告人此一請
    求，自非屬得依行政訴訟法第5條第1項之規定，提起行政訴
    訟請求救濟之情形，抗告人之起訴，於法自有未合。至抗告
    人請求「臺中高等行政法院如有違法、失職、違誤情事，敬
    請鈞院應依訴願法第100條規定辦理」部分：按「公務人員
    因違法或不當處分，涉有刑事或行政責任者，由最終決定之
    機關於決定後責由該管機關依法辦理。」，固為訴願法第
    100 條所規定，然臺中高等行政法院並非屬訴願之決定機關
    ，自無該規定適用之餘地等情為由，駁回抗告人在原審之起
    訴。
二、抗告意旨略以：依抗告人93年4月7日抗告狀所述，即證實-
    「91年度訴字第694號裁定應予廢棄案，之指定審判管轄聲
     請案，尚未確定，臺中高等行政法院關於91年度訴字第694
     號裁定應予廢棄案，絕無審判管轄權」，原裁定未能引用
     確實資料，以證實-「臺中高等行政法院，關於91年度訴字
     第694號裁定應予廢棄案，確實係有審判管轄權」，原裁定
     對無審判管轄權之91年度訴字第694號裁定應予廢棄案，所
     為之裁定，當然有違誤，準此原裁定，無以維持，應予廢
     棄。查本案抗告人92年4月8日訴願書及92年8月22日行政訴
     訟起訴狀內容，證實91年度訴字第694號裁定應予廢棄案，
     抗告人已依61年台再字第137號判例、64年台聲字第76號判
     例、71年台聲字第132號判例、73年台聲字第377號判例表
     明再審理由；參照司法院釋字第177號解釋，抗告人提起91
     年度訴字第694號裁定應予廢棄案，顯然依法有據，臺中高
     等行政法院應准許抗告人對91年度訴字第694號裁定案，提
     起再審之訴，以貫徹憲法保障人民權益之本旨。原裁定無
     法證實「臺中高等行政法院『91年度訴字第694號裁定應予
     廢棄案，抗告人前揭之92年4月8日訴願書及92年8月22日行
     政訴訟起訴狀內容，已依61年台再字第137號判例、64年台
     聲字第76號判例、71年台聲字第132號判例、73年台聲字第
     377號判例，表明再審理由』（前已揭明），臺中高等行政
     法院無須參照前揭司法院釋字第177號解釋，而駁准抗告人
     對91年度訴字第694號裁定應予廢棄案，係依法有據。」，
     綜上所述，原裁定未能引用事實理由，以證實「抗告人92
     年4月8日訴願書及92年8月22日行政訴訟起訴狀內容『91
     年10月14日91年度訴字第694號案（91年10月21日下午4時
     10分，訴願人會同許巧慧書記官共同參照），其訴訟狀紙
     非訴願人所提起，又其狀紙內容與訴願人91年1月4日提起
     之行政訴訟案完全相同（臺中高等行政法院91年1月7日收
     訖），本裁定所依據之訴訟狀紙，非訴願人所提出及無訴
     願人送達訴訟狀紙之信封（訴願人已於91年10月22日提出
     陳情狀及抗告狀），故該訴訟狀紙非訴願人所提出，應屬
     無誤，準此，91年度訴字第694號裁定書，對訴願人之裁定
     ，應屬不合法，無以維持，應予廢棄。』之事實理由，不
     符合61年台再字第137號判例、64年台聲字第76號判例、71
     年台聲字第132號判例、73年台聲字第377號判例或其他之
     規範所規定『表明再審理由』，臺中高等行政法院無須參
     照司法院釋字第177號解釋，而駁回抗告人對91年度訴字第
     694號裁定應予廢棄案，係依法有據」，綜上所述，原裁定
     內容已有違誤，無以維持，應予廢棄云云。
三、本件相對人非屬行政機關，其所為91年度訴字第694號命抗
    告人補正之裁定，非屬行政處分，依行政訴訟法第5條規定
    ，不得對之提起行政訴訟。又相對人並非訴願機關，自無適
    用訴願法第100條之餘地。經核原裁定駁回抗告人在原審之
    起訴，於法自屬有據。抗告人仍執前詞，指摘原裁定違誤，
    然抗告人以原審法院審判難期公平為由，向本院聲請指定管
    轄乙案，業經本院93年度裁字第342號裁定駁回在案。從而
    本件抗告為無理由，應予駁回。
四、依行政訴訟法第104條、民事訴訟法第95條、第78條，裁定
    如主文。
中    華    民    國    94    年    6     月    9     日
                  第三庭審判長法  官　廖　政　雄
                              法  官　林　清　祥
                              法  官　鍾　耀　光
                              法  官　姜　仁　脩
                              法  官  胡　國　棟
以  上  正  本  證  明  與  原  本  無  異
中    華    民    國    94    年    6    月    10     日
　　　　　　　　　　　　　　　書記官　張　雅　琴
